臺灣基隆地方法院民事判決　　　　　　　 94年度婚字第243號
原　　　告　甲○○
被　　　告　乙○○
上列當事人間請求離婚事件，本院於民國94年8 月10日言詞辯論
終結，並判決如下：
    主      文
准原告與被告離婚。
訴訟費用由被告負擔。
    事實及理由
一、原告起訴主張：緣兩造係於民國67年10月1 日結婚，並以「
    基隆市○○區○○街九十六巷九號」為兩造共同居住處所。
    乃兩造甫新婚未久，被告即遭縮編裁員；又被告嗣雖偶回職
    場，然亦每即再度失業，致原告須賴娘家長年接濟，否則無
    以維繫兩造家計；且被告性格火爆、難以自持，每遇情緒低
    落，即對原告施以暴力，是自兩造新婚迄今，原告已承受莫
    大精神壓力。乃最近四、五年，被告更變本加厲，為達限制
    原告行止目的，動輒在原告面前對物施暴，致原告心生畏懼
    而不敢外出會友，是原告實已無法與被告繼續共同生活以維
    持婚姻；為此，乃依民法第一千零五十二條第二項規定，訴
    請判准兩造離婚等語。
二、被告固不否認原告主張之上揭事實，惟另抗辯稱：伊已逐漸
    痛改前非，復已覓得穩定工作；且伊深愛原告，是兩造婚姻
    自有繼續維持之必要等語，並求為駁回原告之訴。
三、經查：原告主張兩造婚姻現仍存續之事實，業據提出兩造戶
    籍謄本為證。其次，原告主張被告於兩造甫新婚未久，即遭
    縮編裁員，嗣雖偶回職場，然亦不能持久，致兩造婚後須仰
    賴原告娘家接濟，又性格火爆、難以自持，每遇情緒低落，
    即對原告施以肢體暴力，近來更動輒藉對物施暴以限制原告
    行止等情節，亦據提出國軍基隆醫院附設民眾診療服務處驗
    傷證明書乙紙為證，經核無訛；並為被告所不否認。綜上，
    自堪信原告之主張為真實。
四、按民法第一千零五十二條第二項規定：「有前項以外之重大
    事由，難以維持婚姻者，夫妻之一方得請求離婚。但其事由
    應由夫妻之一方負責者，僅他方得請求離婚」。其中有關難
    以維持婚姻之重大事由，應由夫妻之一方負責者，僅他方得
    請求離婚，係為求公允而設，故難以維持婚姻之重大事由，
    夫妻雙方均須負責時，應比較衡量雙方之有責程度，僅許責
    任較輕之一方，向責任較重之他方請求離婚；如雙方之有責
    程度均相同時，則雙方均得請求離婚。又是否有難以維持婚
    姻之重大事由，其判斷標準在於婚姻是否已生破綻而無回復
    之希望，且是否「已生破綻而無回復希望」，非可由原告已
    喪失維持婚姻意欲之主觀面加以認定，而應依客觀標準，即
    難以維持婚姻之事實，是否已達於倘處於同一境況，任何人
    均將喪失維持婚姻希望之程度為斷。次按婚姻乃一男一女之
    兩性結合，以組織家庭，共同生活為目的。故有足以破壞共
    同生活或難以維持共同生活之情事發生，宜允其離婚以消滅
    婚姻關係。是對於家庭生活之美滿幸福，倘有妨礙之情形者
    ，即得認與此所謂之難以維持婚姻之重大事由相當。茲被告
    於兩造甫新婚未久，即遭縮編裁員，嗣雖偶回職場，然亦不
    能持久，致兩造婚後須仰賴原告娘家接濟，又性格火爆、難
    以自持，每遇情緒低落，即對原告施以肢體暴力，近來更動
    輒藉對物施暴以限制原告行止，則原告在兩造婚姻關係中所
    承受之精神壓力，自然可見一斑！是兩造間之感情，已經明
    顯出現裂痕，應認已構成難以維持婚姻之重大事由；且是項
    無法勉強兩造共同生活之事由，實係因被告輕忽家庭生活之
    責任所致，是本件有責之一方，亦係被告，而非原告。準此
    ，原告以兩造婚姻已生破綻而無回復之希望，主張兩造有難
    以維持婚姻之重大事由，依民法第一千零五十二條第二項之
    規定，訴請本院判決離婚，即無不合。至被告雖抗辯其已逐
    漸痛改前非，復已覓得穩定工作，暨其深愛原告等語，然此
    並不能影響兩造感情已經明顯出現裂痕之事實，是被告執此
    為由，稱兩造應繼續維繫婚姻關係云云，尚無可採。
五、從而，原告於兩造婚姻關係存續中，以兩造婚姻已生破綻且
    無回復希望為由，依民法第一千零五十二條第二項之規定，
    訴請本院判准兩造離婚，為有理由，應予准許。
據上論結，本件原告之訴為有理由，依民事訴訟法第七十八條，
判決如主文。
中　　華　　民　　國　　94　　年　　8 　　月　　19　　日
                  家事庭法  官  王慧惠
以上正本係照原本作成。
對於本件判決如有不服，應於收受送達後20日內向本院提出上
訴書狀，敘述上訴之理由，上訴於臺灣高等法院，並按他造當事
人之人數附具繕本。
中　　華　　民　　國　　94　　年　　8 　　月　　19　　日
                        書記官  周俊群
